cs: Charakter zvuku crash činelu: Jasný; Čistý; Komplexní; Temný; Suchý; Rychlý dozvuk; Soustředěný; Dlouhý sustain; Zvonivý; Trashy; Teplý; Šumivý; Ostatní
lt-LT: „Crash“ būgnų lėkščių garso charakteris: Ryškus; Švarus; Sudėtingas; Tamsus; Sausas; Greitai slopstantis; Fokusuotas; Ilgas skambėjimas; Spindintis; Nešvarus; Šiltas; Platus; Kita
nb: Lydkarakter for crash-symbal: Lys; Ren; Kompleks; Mørk; Tørr; Kort klang; Fokusert; Lang klang; Skimrende; Trashy; Varm; Washy; Annet
hu: Crash cintányér hangkaraktere: Fényes; Tiszta; Komplex; Sötét; Száraz; Gyors lecsengés; Fókuszált; Hosszú lecsengés; Csillogó; Zajos (trashy); Meleg; Mosott (washy); Egyéb
pt-BR: Características sonoras do címbalo de ataque: Brilhante; Limpo; Complexo; Escuro; Seco; Decaimento rápido; Focado; Sustain longo; Cintilante; Sujo (trashy); Quente; Difuso (washy); Outros
pt-PT: Sonoridade do prato crash: Brilhante; Limpo; Complexo; Escuro; Seco; Decaimento rápido; Focado; Sustentação longa; Cintilante; Estridente; Quente; Difuso; Outro
sl-SI: Zvočni značaj crash činele: Svetel; Čist; Kompleksen; Temen; Suh; Hiter upad; Osredotočen; Dolgo zvenenje; Lesketajoč; Surov; Topel; Razpršen; Drugo
da: Lydkarakter for crash-bækken: Lys; Ren; Kompleks; Mørk; Tør; Kort klang; Fokuseret; Lang sustain; Glitrende; Trashy; Varm; Washy; Andet
el: Ηχητικός χαρακτήρας crash κυμβάλου: Φωτεινός; Καθαρός; Σύνθετος; Σκοτεινός; Ξηρός; Γρήγορη εξασθένιση; Εστιασμένος; Μεγάλη διάρκεια; Λαμπερός; Trashy; Ζεστός; Washy; Άλλο
ro-RO: Caracterul sonor al cinelului crash: Strălucitor; Clar; Complex; Întunecat; Sec; Estompare rapidă; Focalizat; Sustain lung; Sclipitor; Trashy; Cald; Difuz; Altele
ru: Характер звучания крэш-тарелки: Яркий; Чистый; Сложный; Темный; Сухой; Быстрое затухание; Сфокусированный; Длинный сустейн; Мерцающий; Грязный (трэшевый); Теплый; Размытый; Другое
it: Carattere sonoro del piatto crash: Brillante; Pulito; Complesso; Scuro; Secco; Decadimento rapido; Concentrato; Sustain lungo; Brillante (Shimmery); Trashy; Caldo; Washy; Altro
nl: Geluidskarakter crashbekken: Helder; Zuiver; Complex; Donker; Droog; Snelle decay; Gefocust; Lange sustain; Glinsterend; Trashy; Warm; Washy; Overige
de: Crashbecken-Klangcharakter: Hell; Klar; Komplex; Dunkel; Trocken; Schnelles Abklingen; Fokussiert; Langes Sustain; Schimmernd; Trashy; Warm; Washy; Andere
sk-SK: Charakter zvuku crash činela: Jasný; Čistý; Komplexný; Temný; Suchý; Rýchle doznenie; Sústredený; Dlhý sustain; Žiarivý; Špinavý; Teplý; Rozlievavý; Iné
fi: Crash-symbaalin sointi: Kirkas; Puhdas; Monisävyinen; Tumma; Kuiva; Nopea vaimeneminen; Keskittynyt; Pitkä jälkisointi; Kimalteleva; Roskainen; Lämmin; Kohiseva; Muu
zh-TW: 碎音鈸聲音特性: 明亮; 乾淨; 複雜; 暗沉; 乾燥; 衰減快; 集中; 長延音; 閃亮; 粗獷; 溫暖; 散漫; 其他
bg-BG: Звуков характер на краш чинела: Ярък; Чист; Комплексен; Тъмен; Сух; Бързо затихване; Фокусиран; Дълго отзвучаване; Блестящ; Траши; Топъл; Разлят; Други
es: Carácter de sonido del platillo crash: Brillante; Limpio; Complejo; Oscuro; Seco; Decaimiento rápido; Enfocado; Sustain largo; Resplandeciente; Trashy; Cálido; Difuso; Otro
pl: Charakter dźwięku talerza perkusyjnego Crash: Jasny; Czysty; Złożony; Ciemny; Suchy; Szybkie wybrzmienie; Skupiony; Długi sustain; Migotliwy; Piaszczysty; Ciepły; Rozmyty; Inny
th: ลักษณะเสียงฉาบ: ใส; คลีน; ซับซ้อน; หม่น; แห้ง; เสียงหายเร็ว; พุ่ง; ลากเสียงยาว; ระยิบระยับ; ดุดัน; นุ่มนวล; กังวาน; อื่นๆ
fr: Caractéristiques sonores des cymbales crash: Brillant; Clair; Complexe; Sombre; Sec; Déclin rapide; Précis; Sustain long; Scintillant; Trashy; Chaud; Washy; Autre
vi: Đặc tính âm thanh của chũm chọe: Sáng; Rõ; Phức tạp; Tối; Khô; Tắt âm nhanh; Trọng tâm; Kéo dài; Lung linh; Thô; Ấm; Phân tán; Khác
zh-CN: 吊镲音色特点: 明亮; 纯净; 复合; 低沉; 干脆; 衰减快; 集中; 延音长; 闪烁感; 粗糙; 温暖; 发散; 其他
sv: Crash-cymbaler ljudkaraktär: Ljus; Ren; Komplex; Mörk; Torr; Snabb avklingning; Fokuserad; Lång sustain; Skimrande; Trashy; Varm; Washy; Övrigt
hr-HR: Zvučni karakter za crash činele: Svijetao; Čist; Složen; Taman; Suh; Brzi odzvuk; Usmjeren; Dugo trajanje tona; Treperav; Trashy; Topao; Razliven; Ostalo
tr: Crash zil ses karakteri: Parlak; Temiz; Karmaşık; Tok; Kuru; Hızlı sönümleme; Odaklı; Uzun süreli tınlama; Işıltılı; Kirli; Sıcak; Dağınık (Washy); Diğer
ko: 크래시 심벌 사운드 특징: 밝음; 클린; 컴플렉스; 다크; 드라이; 빠른 디케이; 포커스드; 긴 서스테인; 시머리(Shimmery); 트래시(Trashy); 웜; 워시(Washy); 기타
en: Crash cymbal sound character: Bright; Clean; Complex; Dark; Dry; Fast decay; Focused; Long sustain; Shimmery; Trashy; Warm; Washy; Other
ja: クラッシュシンバルサウンドキャラクター: ブライト; クリーン; コンプレックス; ダーク; ドライ; ファストディケイ; フォーカス; ロングサステイン; シマリー; トラッシー; ウォーム; ウォッシー; その他